臺灣高雄地方法院民事判決　　　　　　99年度簡上字第376 號
上　訴　人　意匠家興業有限公司
法定代理人　謝政宏
被上訴人　　衛全建材有限公司
法定代理人　馬建中
訴訟代理人　吳璧君
　　　　　　李盈蓉
上列當事人間請求給付貨款事件，上訴人對於民國99年8 月19日
本院99年度鳳簡字第397 號第一審判決提起上訴，本院於民國10
0 年6 月23日言詞辯論終結，判決如下：
  主  文
上訴駁回。
訴訟費用由上訴人負擔。
  事實及理由
一、被上訴人主張：上訴人自民國98年7 月至同年11月間，先後
    向伊購買衛浴設備等產品（下稱系爭產品），貨款總計為新
    臺幣（下同）447,613 元。雙方間僅為買賣關係未包含施作
    ，並約定上訴人應於收受系爭產品之翌月底前付清貨款，詎
    上訴人遲不履行其付款義務，屢經催討均置之不理。爰依買
    賣契約之法律關係提起本訴，並於原審聲明：上訴人應給付
    被上訴人447, 613元及自支付命令繕本送達翌日起自清償日
    止，按週年利率百分之五計算之利息。
二、上訴人則以：伊於98年7 月至11月間向被上訴人購買之系爭
    產品為瑕疵品，被上訴人於98年11月23日給伊保證書1 紙，
    表示確有瑕疵存在，伊得請求減少98年7 月至11月交易系爭
    產品價金154,170 元及賠償維修98年7 月至11月交易系爭產
    品之費用124,598 元，並以上開金額與系爭產品之貨款抵銷
    等語置辯，並於原審聲明：被上訴人之訴駁回。
三、原審審理結果，認被上訴人之訴為有理由，判令上訴人應給
    被上訴人447,613 元，及自99年1 月27日起至清償日止，按
    週年利率百分之5 計算之利息，上訴人不服原審判決，提起
    上訴，並於本院聲明：(一)原判決廢棄；(二)被上訴人在第一審
    之訴駁回。被上訴人則於本院聲明：(一)上訴駁回。
四、兩造不爭執事項：上訴人於98年7 月至同年11月向被上訴人
    購買貨品，價金總計447613元尚未給付。
五、兩造爭執事項：98年7 月至11月交易之系爭產品有無瑕疵？
    上訴人為抵銷抗辯有無理由?
六、得心證之理由
  (一)按買受人對於出賣人，有交付約定價金及受領標的物之義務
    ，民法第367條定有明文。被上訴人主張98年7 月起至同年
    11月間，上訴人向伊購買系爭產品，價金447,613 元迄今尚
    未給付，有電子計算機統一發票、產品出貨單暨認購合約書
    、應收未收款統計表可按，上訴人復不爭執，是以上訴人尚
    積欠被上訴人系爭產品貨款447,613 元，被上訴人請求上訴
    人給付系爭產品之貨款447,613 元，自屬有據。
  (二)上訴人抗辯於98年7 月至11月間向被上訴人購買系爭產品之
    滑輪有瑕疵，伊於發現瑕疵後立即通知被上訴人桃園分公司
    員工陳峰達，又兩造交易往來數年間，被上訴人從未交付保
    證書，被上訴人於98年11月23日給伊保證書，係為擔保系爭
    產品沒有瑕疵，可見系爭產品確實有瑕疵，否則被上訴人無
    須給付保證書云云。經查：
  1.依上訴人所提出之上上願社區室內缺失調查表及維修表所示
    ，請修原因有淋浴間膠條老化、拉門與地板接縫處滲水、拉
    門螺絲破裂、拉門滾輪損壞、拉門與地板接縫處之矽利康太
    薄等，並非均為滑輪有問題所致，又造成滑輪無法使用之原
    因多種，使用或安裝不當均可能造成滑輪損壞，維修表僅證
    明拉門滑輪有損壞，尚不足以證明滑輪損壞之原因係源自於
    滑輪本身之瑕疵，況且上訴人自陳上上願社區所使用之產品
    為其於96年間所購入，非98年間購入之系爭產品，本院自難
    以上上願社區維修記錄表認定兩造於98年7 月至11月交易之
    系爭產品有瑕疵。
  2.證人陳峰達證述：「上訴人於98年6 、7 月時有通知圓弧型
    拉門有問題，通知好幾次，是96年間賣的產品，記錄上只有
    圓弧型拉門的維修記錄，其餘就沒有了，而且是零件安裝的
    問題，商品本身沒有瑕疵」等語( 本院卷第96、97頁) 。證
    人陳峰達雖證稱有產品維修紀錄，惟其亦稱維修原因為安裝
    問題，非產品本身有瑕疵，其證詞尚不足證明被上訴人98年
    7 月至11月銷售之系爭產品有瑕疵。又系爭產品除發票日期
    98 年8月31日、發票號碼GX00000000之出貨單產品為圓弧拉
    門外，其餘均為一字三門型拉門，有系爭產品出貨單可稽。
    發票日期98年8 月31日，發票號碼GX00000000產品雖為圓弧
    拉門，惟其銷貨日期為8 月，係在證人陳峰達接到通知之98
    年6 、7 月後所售出，其他部分之系爭產品型號均非證人陳
    峰達受通知有問題之圓弧形拉門，且證人陳峰達受通知有問
    題之拉門均為96年間之產品，尚難認兩造於98年7 月至11月
    交易之系爭產品存有瑕疵。
  3.上訴人雖抗辯被上訴人交付其保證書即可證明98年7 月至11
    月之系爭貨品有瑕疵，惟該保證書所保證之商品為56組圓弧
    淋浴拉門滑輪，安裝地址為上上願社區，有保證書在卷可考
    ，惟被上訴人於98年7 月至11月銷售予上訴人之系爭產品為
    一字三門淋浴型拉門，上訴人並向被上訴人購買型號為G300
    /B06/T803/B04 之滑輪16組，與保證書之滑輪型號為G300R4
    ，保證數量為56組均不相同，保證書又載明安裝地址為上上
    願社區，而上上願社區所使用之產品係兩造於96年間所交易
    之產品，被上訴人如係為保證兩造於98年7 月至11月交易之
    系爭產品，應以該期間內交易之數量、產品型號為保證內容
    ，而非特定保證內容為使用於上上願社區之產品，該保證書
    之保證標的應非兩造於98年7 月至11月交易之系爭產品。再
    者於交易習慣上出賣人經常交與買受人保證書，表示於一定
    期間內保證商品之使用功能並得享有維修服務，而該保證書
    亦載明保證於1 年內保固產品功能及享有維修服務，並未提
    及商品有瑕疵存在之任何字句。被上訴人主張因上訴人以上
    上願社區產品之滑輪有瑕疵為由拒絕給付系爭產品之貨款，
    雖上上願社區產品無瑕疵，但為能順利請款並表示願提供施
    工安裝之協助，願延長上上願社區產品保固，始開具保證書
    等語，堪屬合理，該保證書內容、目的均不足以證明被上訴
    人銷售至上上願社區之產品及兩造於98年7 月至11月交易之
    系爭產品有瑕疵。
  (三)綜上，維修表維修之產品、證人陳峰達受通知有問題之產品
    ，及上訴人98年11月23日開具保證書所保證之產品均為96年
    間兩造交易之產品，維修表僅能證明有維修之事實，證人陳
    峰達之證詞雖可證明上訴人曾通知被上訴人96年間產品有問
    題，然此並不等同於被上訴人於96年間或98年7 月至11月間
    銷售予上訴人之產品有瑕疵，保證書亦僅作為保證使用功能
    之用，無法證明上訴人於96年間所購買之產品或98年7 月至
    11月購買之系爭產品有瑕疵。上訴人抗辯因98年7 月至11月
    被上訴人銷售之系爭產品有瑕疵，故以其減少154,170 元價
    金及124,598 元之損害賠償債權與被上訴人請求447,613 元
    之貨款為抵銷，自屬無憑。
七、從而，被上訴人依買賣契約關係請求上訴人給付伊98年7 月
    至11月間之貨款447,613 元及自99年7 月29日起至清償日止
    按週年利率百分之5 計算之利息，為有理由，應予准許。原
    審判命上訴人如數給付，核無違誤。上訴意旨，指摘原判決
    不當，求予廢棄改判，並無理由，應駁回上訴。
八、上訴人雖於最後言詞辯論期日聲請鑑定滑輪有無瑕疵存在，
    惟兩造交易次數非單一，無從特定上訴人聲請鑑定之滑輪為
    被上訴人於98年7 月至11月間售予上訴人之產品，且自兩造
    買賣迄今已經過2 年，該滑輪為淋浴拉門之零件，使用頻率
    甚高，該滑輪難以還原或接近至被上訴人交付予上訴人時之
    狀態，尚難鑑定該滑輪於98年7 月至11月間交付上訴人時已
    有瑕疵，是以鑑定與否不足影響本判決之結果，併此敘明。
九、據上論結，本件上訴為無理由，依民事訴訟法第436 條之1
    第3項、第449條第1項、第463條、第78條，判決如主文。
中    華    民    國    100   年    6     月    30    日
                  民事第三庭審判長法  官  朱玲瑤
                                  法  官  李嘉益
                                  法  官  楊詠惠
以上正本係照原本作成。
本判決不得上訴。
中    華    民    國    100   年    6     月    30    日
                                  書記官  吳良美